臺灣高等法院高雄分院刑事判決　　　　　　　　　　九十年度上易字第二二號
　　上訴人即
　　被告配偶　乙○○
　　被　　告　甲○○
右上訴人因被告傷害案件，不服臺灣高雄地方法院九十年度易字第三五一四號中華民
國九十年十月二十二日第一審判決（起訴案號：臺灣高雄地方法院檢察署九十年度偵
字第一二七０四號），提起上訴，本院判決如左：
      主  文
上訴駁回。
      事  實
一、甲○○與丙○○○係居住於高雄縣鳥松鄉○○村○○路三十之一及三十之二號之
    鄰居。二家相處不睦時起爭吵，民國（下同）九十年四月二十八日下午，因丙○
    ○○之子與其妹之子在住處騎樓間打球嬉戲吵到甲○○，甲○○因而持水管引水
    潑灑丙○○○之子，甲○○與丙○○○因此起爭執。嗣於翌日上午八時三十分許
    ，甲○○見丙○○○之女林曉慧在住處騎樓內擦車，又以水管接水朝林曉慧潑灑
    ，丙○○○聽聞其女林曉慧喊叫聲而出外察看，見狀上前伸出右手穿過兩戶住宅
    間之鐵欄杆欲制止甲○○，甲○○竟基於傷害之犯意，趁機抓住丙○○○之右手
    ，以水管毆打丙○○○之手臂，並強拉丙○○○右手碰撞鐵欄杆，致丙○○○右
    手臂受有4×3公分、5×4公分、7×5公分之瘀傷。
二、案經丙○○○訴請臺灣高雄地方法院檢察署檢察官查起訴。
    理  由
一、訊據被告甲○○固坦承有於九十年四月二十九日早上八時三十分許，在住處與告
    訴人丙○○○及其女發生爭執之事實，惟矢口否認有傷害告訴人丙○○○之犯行
    ，辯稱：當天早上伊剛開起住處鐵門，告訴人丙○○○之女即無故衝入其住處拉
    扯伊頭髮並動手毆打伊，伊並未以水管噴水或毆打告訴人丙○○○，告訴人丙○
    ○○係以苦肉計陷害伊云云。
二、惟查：
  (一)右揭事實迭據告訴人丙○○○於檢察官偵查中及原審審理時指訴不移（見偵卷第
    十二頁背面），而其確受有如事實欄所示之傷害之事實，亦有其所提出由高雄縣
    大東醫院所出具之診斷證明書一紙附卷可憑（見偵卷第六頁）。
  (二)證人即告訴之女林曉慧檢察官偵查中亦證稱：二十九日上午我在擦機車，被告以
    水管噴我，我媽媽及阿姨出來要求她停止，她不聽用水噴我媽媽，我媽媽伸手要
    搶她的水管，她用水管打我媽媽的手等語。證人陳素蓮亦證稱：九十年四月二十
    八日我帶小孩去住在陳櫻抱家，當天下午我的小孩被甲○○噴水，二十九日上午
    八時三十分，林曉慧在擦機車也被噴水，我和陳櫻抱一起出去查看，陳櫻抱請她
    停止，她不聽，也把我們二個噴濕，陳櫻抱伸右手去搶她的水管，被她用水管打
    手各等語（見偵卷第十七頁及其背面）。互核證人上開所證，與告訴人丙○○○
    右揭指訴大抵相符。又被告與告訴人丙○○○係相毗鄰而居，二戶人家使用同一
    之共同壁，住宅前騎樓係一道水泥牆相隔，水泥牆高約二公尺，其上方設置有鐵
    欄柵，此經檢察官前往現場勘驗屬實，並有告訴人所提出之照片二幀在卷可憑（
    見偵卷第五頁、第二十頁），足見案發當時之現場情形，亦與證人林曉慧證稱被
    告係從其住處騎樓間之水龍頭接水管引水透過鐵欄杆朝其噴水，及告訴人丙○○
    ○指稱其在屋內聽見女兒聲音出外察看，見被告對其女在噴水，伊伸右手穿過兩
    戶間之鐵欄杆欲制止被告，遭被告抓住右手，以水管毆打並強拉其手臂碰撞鐵欄
    杆等被害情節相符，而告訴人右手臂瘀傷之傷勢，亦與其指訴手臂遭被告抓住以
    水管毆打、碰撞鐵欄杆之被害情節所可能受到之傷害相吻合，堪認告訴人之指訴
    及證人林曉慧、陳素蓮二人所證，均屬可信。
  (三)被告之夫即上訴人乙○○於偵查中亦陳稱：九十年四月二十八日下午二時許（即
    案發前日），告訴人之子在住處騎樓間打球玩耍聲吵到被告安寧，被告勸阻不聽
    ，就用水將地潑濕，告訴人就出來罵等語（見偵查卷第十四頁），足徵被告於案
    發前日即有潑水之舉，並因而與告訴人林陳櫻發生爭吵之事實，亦堪認定。被告
    否認以水管引水潑灑告訴人林陳抱家人云云，亦係避重就輕之詞。
    綜上所述，被告所辯委無可採，其犯傷害犯行，已堪認定。
三、核被告所為，係犯刑法第二百七十七條第一項之傷害罪。
四、原審因而適用刑事訴訟法第二百九十九條第一項前段，刑法第二百七十七條第一
    項、第四十一條第一項，罰金罰鍰提高標準條例第一條前段、第二條之規定，並
    審酌被告與告訴人比鄰而居，未能敦親睦鄰，因細故動輒互起爭執，進而動手打
    人，犯後否認犯行，惟念其前此並無犯罪前科，有原審法院院內索引卡紀錄表、
    臺灣高等法院被告全國前案紀錄表在卷可參，告訴人所受之傷害亦非嚴重等一切
    情狀，量處如拘役四十日，並諭知如易科罰金以三百元折算一日。另敘明被告打
    傷告訴人所持之水管，既未扣案，且其實物型樣亦不詳，為免日後執行困難，故
    不併予諭知沒收，經核其認事用法並無違誤，量刑亦屬允當。被告之配偶上訴否
    認被告有傷害犯行，指摘原判決不當，為無理由，應予駁回。
據上論結，應依刑事訴訟法第三百六十八條，判決如主文。
本案經檢察官林應華到庭執行職務。
中    華    民    國        九十一      年      一      月    三十一    日
                              臺灣高等法院高雄分院刑事第四庭
                                  審判長法官  蕭權閔
                                        法官  陳啟造
                                        法官  李嘉興
右正本證明與原本無異。
不得上訴。
                                      書記官  呂素珍
中    華    民    國        九十一      年      二      月      四      日
附錄本判決論罪之法條全文
刑法第二百七十七條條第一項
傷害人之身體或健康者，處三年以下有期徒刑，拘役或一千元以下罰金。
                                                                      Ｈ
